

Lucas dos Santos Althoff

Representante de Software

Pesquisador na área de tecnologia e multimídia, com dois anos de experiência como líder de equipe de pesquisa na área de racionalização de sistemas de TI e de melhoria de processos para instituição pública de grande porte. Possuo mais de quatro anos de experiência como professor de física para públicosde diversas faixa etárias. Também atuo como assessor de tecnologia e inovação para empresa de e-commerce. Possuo enorme interesse e motivação para atuar em empresas privadas no setor de tecnologia.

Is.althoff@gmail.com

Brasília, Brasil

linkedin.com/in/lucas-althoff-747451151

stackoverflow.com/users/13046357/lucas-althoff

Phone Number

lattes.cnpq.br/5258070059803891

github.com/lucas-althoff

EXPERIÊNCIAS PROFISSIONAIS

Pesquisador de Proieto de Pesquisa Transmissão perceptualmente eficiente de vídeo Ominidirecional editado ♂

03/2020 - Present FAC TECNOLOGIA/UNB

Atividades/Conquistas

- Modelar e desenvolver soluções inovadorasna área de multimídia;
- Coordenar equipe de desenvolvimento para entregas;
- Modelar e desenvolverpesquisa de performance sobre o sistema desenvolvido, a partir de linguagem técnica;

Coordenador do Projeto: Marcelo Menezes de Carvalho mmcarvalho@ene.unb.br

Assistente de Projeto de Pesquisa Projeto MAP

03/2018 - 02/2020 Universidade de Brasília Brasília

Brasília

Atividades/Conquistas

- Coordenar equipe multidisciplinar em projeto de pesquisa, com ênfase em consultoria, na área de melhoria de processos e de racionalização de sistemas de TI; 🗗
- Comunicar com stakeholders, principalmente com o cliente para execução de pesquisa no Exécito Brasileiro, inclusive em desenvolvimento de software:
- Construir metodologia ágil de gestão de projetos que envolvem quadro kanban no Trello, Scrum com geração de gráficos de burndown por Sprint, métodos Spotify, XP e Pair Modelling;
- Produzir publicações científicas nacionais e internacionais envolvendo o tema de Métricas de Software, Gestão de TI no âmbito militar, Inovação tecnológica entre outros.

Coordenador do Projeto: Prof. Dr. Simone Borges Simão Monteiro

Professor de Física Secretaria de Educação do DF

03/2015 - 06/2019

Atividades/Conquistas

- Lecionar para público diverso, inclusive para adultos e idosos;
- Desenvolver material didático com uso de recursos tecnológicos inclusive com iniciação a programação.

HABILIDADES

Processamento de Vídeos e **Imagens**

Ferramentas de Versionamento

Ciência de Dados e Machine Learning

Ferramentas Microsoft

Ferramente de Gestão de Equipe e Melhoria de processos

Ferramentas Cietíficas

Python 2/3, Matplotlib,

OpenCV;

Github, Docker;

Pytorch, Tensorflow,

Pandas, R;

Office 365, Visual Studio;

Trello, SCRUM, GANTT, BPM;

Lime Survey, IraMuTeQ, VosViewer, CitNetExplorer

FORMAÇÃO

Doutorando em Ciências da Computação Universidade de Brasília (PPGI/UnB) 🗷

03/2019 - Present

Mestrado em Ensino de Física Universidade de Brasília

03/2016 - 12/2018

Bacharelado em Física Computacional Universidade de Brasília

03/2009 - 06/2014

LÍNGUAS

Professional Working Proficiency

Espanhol

Limited Working Proficiency

PREMIAÇÕES

Melhor artigo de dissertação do programa MNPEF (10/2018)

PROEB/Capes

Melhor artigo publicado no XXIV IJCIEOM (11/2018) ♂ Name of the institution that issued/awarded it

Publicado como capítulo de livro

PROJETOS PARALELOS

Auxiliar Docente de Ciências da Computação (UnB) (04/2020 - Present)

 Realizar o apoio a docência como parte dos requisitos do Doutorado em Ciências da Computação;

Tutor de Ferramentas do Suíte Office 365 (UnB) (07/2020)

- Manter contato direto com professores e alunos da UnB para solução de problemas relativos ao uso das tecnologias;
- Assegurar a qualidade do atendimento aos alunos e professores, observando as suas necessidades referentes ao curso;
- Produzir Vídeo-tutoriais.

Sócio de E-commerce de Vestuário (Nave) (05/2019 - Present) ☑

- Assessor de soluções em tecnologia e produção;
- Gestor de vendas e publicidade;
- Assessor de desenvolvimento web.

INTERESSES

Computer Vision

Machine Learning

VR/AR

Data Science

Big Data

E-commerce

OUTRAS EXPERIÊNCIAS RELEVANTES

Palestra sobre revisão científica: Uso da Teoria do Enfoque Meta Analítico

Universidade de Brasília

07/2020 - Present

Brasília

Locais das palestras

- Agência Brasileira de Inteligência Abin
- Semana Universitária UnB

Apresentação dos resultados de projeto de pesquisa em Workshop

Universidade de Brasília - Exército Brasileiro

Membro de Banca de Defesa de Graduação Departamento de Engenharia Elétrica/UnB

Título do TCC:

- Análise de Modelos de Saliência para Vídeos 360 Graus

VOLUNTARIADO

Colaborador / Representante Amigos do Bananal

06/2016 - Present

Brasília, Brasil

Grupo autônomo de voluntários que desenvolve trabalho de educação ambiental e de coleta de resíduos no Lago Paranoá

Atividades

- Organizar eventos ecológicos para a comunidade; ☑
- Representar coletivo divulgando proposta para captação de novos colaboradores.